【裁判字號】    99,事聲,65
【裁判日期】    990904
【裁判案由】    聲明異議
【裁判全文】
臺灣臺南地方法院民事裁定                  99年度事聲字第65號
異  議  人  臺南縣柳營鄉農會
法定代理人  甲○○
相  對  人  乙○○
            丙○○
上列當事人間因請求假扣押事件，異議人對於本院司法事務官中
華民國99年8月9日99年度司裁全字第1103號裁定提出異議，本院
裁定如下：
    主  文
異議駁回。
異議程序費用由異議人負擔。
    理  由
一、按當事人對於司法事務官處理事件所為之終局處分，得於處
    分送達後十日之不變期間內，以書狀向司法事務官提出異議
    。司法事務官認前項異議有理由時，應另為適當之處分；認
    異議為無理由者，應送請法院裁定之。法院認第1 項之異議
    為有理由時，應為適當之裁定；認異議為無理由者，應以裁
    定駁回之。民事訴訟法第240條之4第1、2、3 項定有明文。
    查本件99年度司裁全字第1103號假扣押事件，由本院司法事
    務官於民國99年8月9日裁定，並於同年8 月11日送達異議人
    ，有送達證書在卷可稽，異議人於99年8 月20日聲明異議（
    見異議狀本院收文章），並經司法事務官認異議無理由而送
    請法院裁定，揆諸前開說明，程序並無不合。
二、異議意旨略以：相對人於異議人處之存款已幾近為零，已陷
    於無資力狀態，且異議人多次聯繫相對人未果，顯然已移往
    遠地或逃匿無蹤，若不即時為假扣押，日後恐有不能或甚難
    執行之虞，原裁定未慮及於此，逕行駁回其假扣押之聲請，
    自有違誤，爰聲明異議，請求廢棄原裁定，另為適法之處分
    等語。
三、經查：
  (一)按債權人聲請假扣押，就請求及假扣押之原因，均應釋明之
    。前項釋明如有不足，而債權人陳明願供擔保或法院認為適
    當者，法院得定相當之擔保，命供擔保後為假扣押，民事訴
    訟法第526條第1、2 項定有明文。故債權人就假扣押之原因
    全未釋明時，固不得以供擔保代之，惟如已釋明，僅係釋明
    不足，法院自仍得命債權人供擔保後為假扣押。至於所謂假
    扣押之原因，依同法第523條第1項規定，係指有日後不能強
    制執行或甚難執行之虞而言；其情形本不以債務人浪費財產
    ，增加負擔或就其財產為不利益之處分，將達於無資力之狀
    態，或債務人移住遠處、逃匿無蹤或隱匿財產為限。又稱釋
    明者，僅係法院就某項事實之存否，得到大致為正當之心證
    ，即為已足，此與證明須就當事人所提證據資料，足使法院
    產生堅強心證，可確信其主張為真實者，尚有不同，有最高
    法院99年度台抗字第53、170、175號裁定意旨可資參照。
  (二)查本件異議人與相對人乙○○訂有消費借貸契約，相對人丙
    ○○為連帶保證人，故相對人依上開消費借貸及連帶保證相
    異之法律關係，對異議人負有金錢給付義務等情，經異議人
    提出農業發展基金借款借據1 紙在卷可參，固足認異議人就
    金錢請求已為釋明。惟就相對人將來是否有不能強制執行或
    甚難強制執行之情形，並未提出可供即時調查之證據，以釋
    明假扣押之原因事實存否，且本院曾限期命異議人提出證據
    ，釋明假扣押原因之原因事實，然異議人卻未循此為之，仍
    僅空言指摘相對人有逃離遠地或逃匿無蹤之情事，揆諸上揭
    說明，自難准許異議人假扣押之聲請。
五、從而，本院民事執行處司法事務官裁定駁回異議人假扣押之
    聲請，經核認事用法，並無不合，異議人猶執前詞指摘原裁
    定不當，求予廢棄，為無理由，應予駁回。
六、依民事訴訟法第240條之4第3 項後段、第95條、第78條，裁
    定如主文。
中    華    民    國    99    年    9     月    4     日
                  民事第一庭  法  官  周素秋
以上正本係照原本作成。
如對本裁定抗告，應於收受裁定正本送達後10日內向本院提出抗
告狀，並繳納抗告裁判費新台幣1,000元整。
中    華    民    國    99    年    9     月    4     日
                              書記官  洪浩容

司法院資訊處製作；財團法人民間司法改革基金會備份。
